【裁判字號】    89,易,310
【裁判日期】    890816
【裁判案由】    傷害（家庭暴力）
【裁判全文】
臺灣基隆地方法院刑事判決                          八十九年度易字第三一０號
    公  訴  人  臺灣基隆地方法院檢察署檢察官
    被      告  乙○○
                甲○○
右列被告因傷害等案件，經檢察官提起公訴 (八十九年度偵字第００二三號、第０六
七九號、第一一三二號、第一五九二號)，本院判決如左：
    主      文
乙○○連續以加害生命之事，恐嚇他人，致生危害於安全，處拘役貳拾日，如易科罰
金以佰元折算壹日，緩刑貳年。
乙○○、甲○○被訴傷害部分公訴不受理。
    事      實
一、乙○○與甲○○係夫妻關係，平日二人相處不睦，時有爭吵。乙○○於民國八十
    八年六月五日，在基隆市○○路二十五之一號住處，當甲○○替小孩餵食食物時
    ，二人又發生爭執，乙○○竟基於恐嚇之概括犯意，手持水果刀，向甲○○恐嚇
    稱，要讓甲○○娘家寸草不留等語，以加害生命之事恐嚇甲○○，使甲○○心生
    畏懼，致生危害於其安全。復於同年十二月六日晚間十一時許，乙○○與甲○○
    在上開住處又發生口角，乙○○向甲○○恐嚇稱，絕對要讓妳死等語，甲○○隨
    即躲進臥室，乙○○竟持家中菜刀，猛砍臥室房門，以加害生命之事恐嚇甲○○
    ，使甲○○心生恐懼，足以危害於甲○○生命、身體之安全。
二、案經被害人甲○○訴由基隆市警察局第二分局報請台灣基隆地方法院檢察署檢察
    官偵查起訴。
    理      由
壹、有罪部分
  一、訊據被告乙○○對於恐嚇告訴人甲○○乙節，矢口否認，辯稱：伊與甲○○為
      了金錢問題經常吵鬧，影響伊睡眠及教學工作，有時伊會手持曬衣服之竹竿或
      放在旁邊之水果刀，作勢要甲○○不要再吵鬧，以免影響其睡眠，伊不是故意
      要恐嚇甲○○，所有事情都是誤會云云。然查：告訴人與被告經常發生爭執，
      且彼此均因肢體衝突而受有傷害（傷害部分均撤回告訴如後），被告於八十八
      年六月五日（起訴書誤繕為八月二十五日）、十二月六日，在基隆市○○路二
      十五之一號住處，在爭吵中情緒失控，手持家中水果刀、菜刀，恐嚇要讓告訴
      人娘家人寸草不留，絕對要讓告訴人死，並在臥室門外以菜刀砍破房門等情，
      不惟經告訴人指陳歷歷，且有驗傷診斷書及照片多張在卷可稽。被告以水果刀
      對著告訴人，又以菜刀猛砍房門，自足以使告訴人心生畏怖，被告所稱其夫妻
      二人僅係誤會，伊沒有要傷害告訴人云云，無非卸責之詞，不足採信。況告訴
      人因遭受家庭暴力，曾要求警方向本院聲請核發通常保護令，亦有基隆市警察
      局第二分局處理家庭暴力案件調查紀錄表在卷足憑。雖告訴人嗣後於八十九年
      八月二日本院審理時表示，渠不會因被告之言行恐嚇而害怕，此係因告訴人與
      被告雙方重歸於好，願意和睦相處，是以告訴人在本院審理時所為上開迴護被
      告之說詞，應非可採，事證明確，被告此部分犯行應堪認定。
  二、核被告所為，係犯刑法第三百零五條之恐嚇罪。被告前後二次恐嚇犯行，時間
      緊接，罪名相同，顯係基於概括犯意而為，應論以連續犯一罪，並加重其刑。
      爰審酌被告具有博士學位，教育程度甚高及其犯罪之動機、目的、方法、所生
      損害，犯罪後夫妻二人達成諒解，彼此均願意重新開始共創新生活等一切情狀
      ，量處如主文所示之刑，並諭知易科罰金之折算標準。查被告前未曾受有期徒
      刑以上刑之宣告，有本院被告全國前案紀錄表在卷可按，經此偵審程序教訓，
      應已知所警惕，信無再犯之虞，本院因認前開宣告之刑，以暫不執行為適當，
      併予宣告緩刑二年，以啟自新。又被告恐嚇告訴人時所持水果刀、菜刀，係被
      告與告訴人家中所有之物，並非被告個人所有，爰不予宣告沒收，復此敘明。
貳、公訴不受理部分
  一、公訴意旨略以：被告乙○○基於傷害之概括犯意，先後於八十七年七月二十六
      日、八十八年四月十六日、八十八年七月二十八日，在其上開基隆市○○路二
      十五之一號住處，以竹竿戳甲○○右眼、以門夾甲○○手肘，以徒手毆打甲○
      ○頭部成傷。甲○○基於概括犯意，分別於八十八年十二月六日下午六時許、
      八十九年一月十八日，在其上開住處，持竹竿搗傷乙○○右足，及以房門夾傷
      乙○○左足大拇指，又於八十八年十月十二日晚間八時許，在基隆市○○路一
      六一巷九之一號，因不滿其婆婆賴謝足阻止其攜子回家，而以機車安全帽毆打
      賴謝足左前臂成傷，因認乙○○、甲○○二人均涉有傷害罪嫌。
  二、按告訴乃論之罪，告訴人於第一審辯論終結前得撤回其告訴，又告訴經撤回者
      ，應諭知不受理之判決，刑事訴訟法第二百三十八條第一項、第三百零三條第
      三款分別定有明文。查本件告訴人乙○○、甲○○、賴謝足告訴被告甲○○、
      乙○○傷害案件，起訴書認係觸犯刑法第二百七十七條第一項罪名，依同法第
      二百八十七條規定，須告訴乃論。茲據告訴人乙○○、甲○○、賴謝足具狀撤
      回告訴，依照首開說明，本件爰不經言辭辯論，逕為不受理之諭知。
據上論斷，應依刑事訴訟法第二百九十九條第一項前段、第三百零三條第三款、第三
百零七條、刑法第五十六條、第三百零五條、第四十一條、第七十四條第一款、罰金
罰鍰提高標準條例第一條前段、第二條，判決如主文。
本案經檢察官周慶華到庭執行職務。
中      華      民      國      八十九      年    八    月    十六      日
                                  臺灣基隆地方法院刑事第三庭
                                          法  官  陳  培  仁
右正本證明與原本無異。
對於本件判決如有不服，應於收受送達後十日內，向本院提出上訴書狀，上訴於臺灣
高等法院，並按他造當事人之人數附具繕本。
                      書記官  張  堅  國
中      華      民      國      八十九      年    八    月    二十四    日
附錄論罪法條：
刑法第三百零五條：
以加害生命、身體、自由、名譽、財產之事，恐嚇他人致生危害於安全者，處二年以
下有期徒刑、拘役或三百元以下罰金。


司法院資訊處製作；財團法人民間司法改革基金會備份。
